【裁判字號】    95,易,169
【裁判日期】    950822
【裁判案由】    贓物
【裁判全文】
臺灣臺東地方法院刑事判決               95年度易字第169號
公  訴  人  臺灣臺東地方法院檢察署檢察官
被      告  乙○○
                    樓
                    （另案於臺灣岩灣技能訓練所執行中）
上列被告因贓物案件，經檢察官聲請簡易判決處刑（94年度偵字
第2485號），本院認有刑事訴訟法第451條之1第4項但書之情形
，改用通常程序後，因被告於本院準備程序中就被訴事實為有罪
之陳述，經本院合議庭裁定改進行簡式審判程序，本院判決如下
：
    主  文
乙○○收受贓物，處有期徒刑參月，如易科罰金，以銀元參佰元
即新台幣玖佰元折算壹日。
    事  實
一、乙○○於民國93年4月間，透過報紙分類廣告得悉，並明知
    該廣告中所售行動電話門號係來路不明之贓物，竟依該廣告
    所留電話，聯絡真實姓名年籍不詳之人士後，基於收受贓物
    之犯意，以試用行動電話門號之名義，取得和信電訊股份有
    限公司行動電話門號「0000000000」之SIM卡1張予以收受。
    。嗣於同年7月間，乙○○將上開行動電話門號SIM卡連同行
    動電話（序號：000000000000000）一併借予不知情之江崇
    安及其女友林欽使用，後因林欽侵占林麗俐所有之白色博美
    狗為警調查時（此部分業經檢察官另行聲請簡易判決），循
    線發現該行動電話門號係該真實姓名年籍不詳之人士竊取甲
    ○○所有皮包後，冒用甲○○之身分證件向高雄市○○區○
    ○路85號「聯一通訊行」詐騙申辦所得之贓物，而悉上情。
二、案經臺灣高雄地方法院檢察署檢察官自動檢舉簽分呈請臺灣
    高等法院檢察署檢察長令轉臺灣臺東地方法院檢察署檢察官
    偵查起訴。
    理  由
一、上開犯罪事實，業據被告乙○○於本院審理中坦白承認，核
    與證人林欽、甲○○、黃裕成、林麗俐、王玲珠、江崇安證
    訴情節大致相符，並有和信電訊股份有限公司申請書、行動
    電話基本資料、雙向通聯紀錄各1份在卷可資佐證，被告自
    白與事實相符，本件事證業已明確，被告犯行堪以認定。
二、被告行為時，刑法第349條第1項規定：「收受贓物者，處3
    年以下有期徒刑、拘役或五百元以下罰金。」被告行為時之
    前開罰金刑，經主管院依罰金罰鍰提高標準條例第3條、第
    1條前段規定（得提高為2至10倍），就其原定數額得提高為
    10倍，故其實質內容為：收受贓物者，處3年以下有期徒刑
    、拘役或5,000元以下罰金；又依修正前刑法第33條第5款規
    定，罰金刑應處銀元一元以上，惟94年1月7日修正、94年2
    月2日公布、95年7月1日施行之刑法第33條第5款則規定：「
    罰金：新臺幣一千元以上，以百元計算之」，而95年6月14
    日修正公布之刑法施行法第1條之1第2項規定：「94年1月7
    日刑法修正時，刑法分則編未修正之條文定有罰金者，自94
    年1月7日刑法修正施行後，就其所定數額提高為30倍，但72
    年6月26日至94年1月7日新增或修正之條文，就其所定數額
    提高為3倍」，比較修正前後之罰金刑輕重，該罰金刑之最
    低刑度於修法後已有加重，故以95年7月1日修正公布施行前
    之規定較有利於被告，應依刑法第2條第1項前段規定，適用
    行為時之法律，亦即適用修正前之刑法第349條之規定科刑
    。另被告於犯罪時之刑法第41條第1項前段規定：「犯最重
    本刑為5年以下有期徒刑以下之刑之罪，而受6個月以下有期
    徒刑或拘役之宣告，因身體、教育、職業、家庭之關係或其
    他正當事由，執行顯有困難者，得以1元以上3元以下折算一
    日，易科罰金。」又被告行為時之易科罰金折算標準，修正
    前罰金罰鍰提高標準條例第2條前段（現已刪除）規定，就
    其原定數額提高為100倍折算1日，則本件被告行為時之易科
    罰金折算標準，應以銀元300元折算1日，經折算為新臺幣後
    ，應以新臺幣900元折算為1日。惟94年2月2日修正公布，
    95年7月1日施行之刑法第41條第1項前段則規定：「犯最重
    本刑為5年以下有期徒刑以下之刑之罪，而受6個月以下有期
    徒刑或拘役之宣告者，得以新臺幣1000元、2000元或3000元
    折算一日，易科罰金。」比較修正前後之易科罰金折算標準
    ，以94年2月2日修正公布前之規定，較有利於被告，應依刑
    法第2條第1項前段，適用修正前刑法第41條第1項前段規定
    ，定其折算標準。經綜合比較被告行為後法律之變更，本件
    刑法第349條第1項之實質規範內容、易科罰金折算標準之變
    更，以修正前對於被告較為有利，自應依刑法第2條第1項前
    段，適用被告行為時之法律：即依修正前之刑法第41條第1
    項前段及修正前罰金罰鍰提高標準條例第2條規定，定其折
    算標準，並依罰金罰鍰提高標準條例第1條前段及刑法第349
    條第1項，論罪科刑。是核被告乙○○所為係犯刑法第349條
    第1項收受贓物罪。檢察官雖認被告以新台幣（下同）1,500
    元之代價購得上開贓物，所犯係為刑法第349條第2項之故買
    贓物罪嫌，惟此部分業據被告多次供稱係無償取得，參酌該
    晶片卡價值本屬非鉅，又遍查卷內資料實無證據證明被告確
    係以1,500元購得上開贓物，是此部分應認被告確係無償取
    得無訛，惟起訴之基本社會事實相同，故變更起訴法條為同
    法第349條第1項之收受贓物罪，附此敘明。爰審酌被告犯罪
    後已坦承犯行，與其犯罪之動機、手段、目的等一切情狀，
    量處如主文所示之刑，並諭知易科罰金之折算標準。
據上論斷，應依刑事訴訟法第452條、第273條之1第1項、第299
條第1項前段、第300條，現行刑法第2條第1項，修正前刑法第
349條第1項、第41條第1項前段，修正前罰金罰鍰提高標準條例
第1條前段、第2條，現行法規所定貨幣單位折算新台幣條例第2
條，判決如主文。
本案經檢察官丙○○到庭執行職務
中    華    民    國    95    年    8     月    22    日
                        刑事第一庭  法  官  呂煜仁
以上正本證明與原本無異。
如不服本判決，應於判決送達後10日內向本院提出上訴狀（須附
繕本）。
「切勿逕送上級法院」
                                    書記官  王希文
中    華    民    國    95    年    8     月    23    日
附錄法條：
刑法第349條第1項
收受贓物者，處3 年以下有期徒刑、拘役或500 元以下罰金。


司法院資訊處製作；財團法人民間司法改革基金會備份。
